# 请教陈版，关于可转换债券公司持有子公

提问人：rita0710 时间：2017-04-10 19:01:29
请教陈版，关于可转换债券
公司持有子公司的可转换债券，且期满后会强制转为对子公司的股份。该可转换债券利率是子公司盈利情况波动。请教陈版，在母公司单体下该可转债应如何确认？是否可以直接视为对子公司的增加投资，确认为长投呢？这样的情况下利息收入如何处理呢？

回答人：chenyiwei
要考虑： 1 、母公司是否有明确的持有至到期的意图？ 2 、转股价格是否固定，或者说转股价格如何确定？ 3 、母公司或其他持有人行使转换权是否可能导致对该子公司控制权的转移？

提问人：rita0710 时间：2017-04-10 19:56:38
为全资子公司，不会出现导致公司丧失控制权的情况。如管理层有持有到期的意图，那么即使在转股价格不确定的情况下，是否也能确认为长投呢？

回答人：chenyiwei
如果是全资子公司，转股后也是全资子公司，且明确将持有至到期，到期后转股，不会要求子公司偿还的，则仍满足“固定换固定”条件，应作为股权投资处理。子公司相应计入资本公积处理，转股时将新增股本转入实收资本。